# 请教陈版关于三阶段法的疑问

提问人：wx_5bc6d4c134fe 时间：2022-10-01 18:19:22
陈版主好，请教一个关于三阶段法计提预期信用损失的问题。
根据准则规定，对于初始确认后信用风险没有显著增加的金融工具（不考虑简化处理），按未来 12 个月预期信用损失计量。
查看了部分上市公司的年报，其他应收款按按账龄计提属于第一阶段，例如下图
此处也没有仅计算一年以内的啊，请问如何理解此处准则中对于第一阶段的“未来 12 个月内的预期信用损失”呢？谢谢

回答人：chenyiwei
关于其他应收款坏账准备中的组合计提与三阶段之间的对应关系分析，可参考《计学精要 2021 》P515～ 517 ，尤其是其中的“组合划分和三阶段分类的对应关系”部分。